【裁判字號】    99,審抗,27
【裁判日期】    990224
【裁判案由】    本票裁定
【裁判全文】
臺灣臺北地方法院民事裁定              99年度審抗字第27號
抗  告  人  乙○○
相  對  人  香港商香港上海豐銀行股份有限公司
法定代理人  甲○○
上列當事人間聲請本票裁定事件，抗告人對於民國98年11月19日
本院簡易庭所為之98年度司票字第23079 號裁定提起抗告，本院
裁定如下：
    主  文
抗告駁回。
抗告費用由新臺幣壹仟元抗告人負擔。
    理  由
一、相對人於原審聲請意旨略以：相對人執有抗告人於民國93年
    11月22日所簽發之本票一紙，內載金額為新臺幣（下同）40
    0,000 元，付款地在臺北市信義區，利息按年息8.5%計算，
    免除作成拒絕證書並免除票據法第89條之通知義務，到期日
    未載。詎相對人於98年10月1日提示後未獲兌付，經屢次催
    討，抗告人仍未完全給付，迄今仍積欠相對人共計349, 402
    元，為此爰依票據法第123條規定聲請裁定准予強制執行等
    語。原審就系爭本票中之349,402元及自98年10月6日起至清
    償日止，按年息8.5%計算之利息，裁定准予強制執行。本件
    抗告意旨略以：抗告人對於該項債務金額尚有疑問，爰提起
    抗告，請求廢棄原裁定云云。
二、按執票人向本票發票人行使追索權時，得聲請法院裁定後強
    制執行，票據法第123條定有明文。次按本票執票人，依票
    據法第123條規定，聲請法院裁定許可對發票人強制執行，
    係屬非訟事件，此項聲請之裁定，及抗告法院之裁定，僅依
    非訟事件程序，就本票形式上之要件是否具備予以審查為已
    足，並無確定實體上法律關係存否之效力，如發票人就票據
    債務之存否有爭執時，應由發票人提起確認之訴，以資解決
    ，此為最高法院57年臺抗字第76號、56年臺抗字第714號判
    例意旨所揭示之原則。
三、經查，相對人主張首開事實，業於原審提出與所述相符之本
    票乙紙為證，且為抗告人所不爭，原審就系爭本票為形式上
    之審查，認其已具備本票各記載事項合於票據法第120條規
    定，屬有效之本票，乃裁定准予強制執行，並無不合。抗告
    人辯稱債務金額尚存疑義縱然屬實，亦屬實體法上法律關係
    之爭執，依上開說明，要非本件非訟程序所得審究，應由抗
    告人另提起訴訟解決之。從而，原裁定准許系爭本票強制執
    行，於法並無違誤，抗告意旨仍執前詞指摘原裁定不當，求
    予廢棄，為無理由，應予駁回。
四、據上論結，本件抗告為無理由，爰依非訟事件法第46條、第
    21條第2項、第24條第1項、民事訴訟法第495條之1第1項、
    第449條第1項、第78條，裁定如主文。
中    華    民    國    99    年    2    月    24     日
                  民事第六庭    審判長  朱漢寶
                                法  官  傅中樂
                                法  官  張瑜鳳
以上正本係照原本作成。
本裁定不得再抗告。
中    華    民    國    99    年    2    月    24     日
                                書記官  羅元秀

司法院資訊處製作；財團法人民間司法改革基金會備份。
